【裁判字號】    90,訴,98
【裁判日期】    901029
【裁判案由】    侵權行為損害賠償
【裁判全文】
台灣高等法院民事裁定  九十年度訴字第九八號
      原      告  乙○○
      法定代理人  沈余瓊霞
右當事人間侵權行為損害賠償刑事附帶民事訴訟事件，經本院刑事庭移送前來後，原
告為訴之追加，本院裁定如左：
    主    文
原告追加之訴駁回。
追加訴訟費用由原告負擔。
    事    實
一、按訴狀送達後，原告不得將原訴變更或追加他訴，但請求之基礎事實同一者，不
    在此限，本件原告於九十年十月三十一日追加被告春池建設股份有限公司為當事
    人 (見本院卷第三四頁︶，雖被告不表同意，但因其請求之基礎事實同一，依民
    事訴訟法第二百五十五條第一項第二款，第四百四十六條第一項之規定，無庸得
    對造同意，仍應准許。次按，起訴不備其他要件者，法院應以裁定駁回之，民事
    訴訟法第二百四十九條第一項第六款定有明文，又刑事法院依刑事訴訟法第五百
    零四條第一項以裁定將附帶民事訴訟移送同院民事庭，依同條第二項規定，固應
    免納裁判費。然所應免納裁判費之範圍，以移送前之附帶民事訴訟為限，一經移
    送同院民事庭，即應適用民事訴訟法之規定。如原告於移送民事庭後，為訴之變
    更、追加或擴張應受判決事項之聲明，超過移送前所請求之範圍者，就超過移送
    前所請求之範圍部分，仍有繳納裁判費之義務 (參見最高法院七十六年台上字第
    七八一號判例意旨)。
二、本件原告提起刑事附帶民事訴訟起訴主張：被告春池建設股份有限公司之總經理
    甲○○於八十二年七月起，利用春池建設股份有限公司銷售坐落台北市○○區○
    ○段一小段土地上「夏木漱石」行雲區之預售屋時，明知尚未取得建築執照，法
    定空地中占百分之四十三，約九百坪即「頂環區」「斧柄區」完全不能為通常使
    用，竟意圖為春池建設股份有限公司不法之所有，刻意隱瞞，並將之繪成平地或
    緩坡，偶而註明為「護坡公園」，但現況不僅與廣告圖說不符，且無公園之使用
    機能，斧柄區更成為鄰地樹海區之護坡，致原告陷於錯誤而以高價購買，其行為
    顯已侵害原告之權利，而應負賠償之責，爰依法請求被告甲○○賠償新台幣 (下
    同︶一百七十二萬二千七百元及法定遲延利息之判決，並於本院追加春池建設股
    份有限公司為被告，應連帶負侵權行為之賠償責任，經核係屬訴之追加，依前開
    說明，就被告春池建設股份有限公司仍應繳納裁判費，經本院以裁定限期於收受
    裁定正本後七日內補繳裁判費，且原告已於九十年十月十七日收受該裁定正本，
    有送達回証存卷可稽，迄今已逾限期，仍未遵限繳納，其追加之訴自屬不合法，
    應予駁回。
據上論結，依民事訴訟法第四百六十三條、第二百四十九條第一項第六款、第四百四
十四條第一項、第九十五條、第七十八條，裁定如主文。
中      華      民      國    九十      年      十      月    二十九    日
                                  民事第四庭
                                        審判長法  官  李  瓊  蔭
                                              法  官  楊  豐  卿
                                              法  官  張      蘭
右正本係照原本作成。
如不服本裁定，應於收受送達後十日內向本院提出抗告狀，並應繳納抗告費新台幣四
十五元正。
中      華      民      國    九十      年      十      月    三十一    日
                                               書記官  應  瑞  霞


司法院資訊處製作；財團法人民間司法改革基金會備份。
